# 请教陈老师，关于投资收益的调整问题

提问人：151330243 时间：2019-01-17 19:37:07
陈老师您好：
请教下您，权益法核算，被投资单位因为三供一业核减未分配利润，那投资单位怎么做调整呢，是要按照准则调整资本公积吗？（被投资单位除净损益、利润分配以外的其他综合收益变动和所有者权益的其
他变动，企业按持股比例计算应享有的份额，借记本科目（其他综合收益和其他权益变动），贷记 “其他综合收益” 和 “资本公积——其他资本公积” 科目。）
谢谢您陈老师。

回答人：chenyiwei
如果投资方在被投资方中的权益也因被投资方的 “三供一业” 的分离移交而减少的，则按《企业会计准则第 2 号——长期股权投资（ 2014 年修订）》
第十一条规定，按照所减少的权益份额，借记 “资本公积——其他资本公积”，贷记 “长期股权投资——其他权益变动”。